【裁判字號】    91,易,3566
【裁判日期】    920213
【裁判案由】    賭博
【裁判全文】
臺灣高雄地方法院刑事判決                        九十一年度易字第三五六六號
    公  訴  人  臺灣高雄地方法院檢察署檢察官
    被      告  戊○○  女  二.
                丁○○  女  二.
右列被告等因賭博案件，經檢察官提起公訴（九十一年度偵字第一二七七一號），本
院判決如左：
    主  文
戊○○、丁○○共同以賭博為常業，各處有期徒刑貳月，如易科罰金，均以佰元折
算壹日。均緩刑年。
扣案電動賭博機具「賓果行星」壹台、「賽馬」壹台、「ＬＣ－８８」捌台、「星鑽
」壹拾貳台、「瑪莉天地」貳台、「９５旋風」陸台、「明星」貳拾台、「滿貫大亨
」柒台、「三國誌二代」貳台、「春秋二代」壹台、「益智」貳台、「鑽石列車」
台，再玩卡肆佰肆拾捌張，均沒收。
    事  實
一、乙○○（另行審結）係設於高雄市○○區○○路三二六號一樓並領有經營電子遊
    戲場業執照之「澳門遊藝場」之負責人，僱用丙○○（已先行審結）負責現場管
    理、戊○○、丁○○為服務人員，竟共同基於常業賭博之犯意聯絡，於民國（下
    同）九十一年二月間起，在上址公眾得出入之場所，擺設賭博性電動機具賓果行
    星八人座一台、賽馬八人座一台、ＬＣ─８８水果檯八台、星鑽十二台、瑪莉天
    地二台、９５旋風六台、明星二十台、滿貫大亨七台、三國誌二代二台、春秋二
    代一台、益智二台、鑽石列車三台，合計共六十五台，以前開機台與不特定賭客
    對賭，並集體分工，擔任開分洗分、櫃臺、外場換錢等工作，其賭博方式為賭客
    先在店家任選機台，再向櫃台或店內服務人員以一比二（或一比一，視電玩機台
    而定，賓果行星屬一比二）比例方式，即新台幣（下同）一元在機具上開二分，
    與機具打玩後增減分數，俟賭客打完再向開分員示意洗分，開分員即依前開比例
    計算賭客所得分數發給再玩卡，再由賭客持之交予櫃台人員兌換現金，櫃台人員
    則依其再玩卡之分數，將應換得之現金交給場內負責換錢人員，再由換錢人員將
    現金交付予賭客。嗣於九十一年六月十三日十八時三十五分許，適有賭客甲○○
    （已先行審結）在上址以賓果行星大型機台賭博，其於賭玩後得分九千二百分，
    並向開分員丁○○示意洗分，由丁○○確認分數後，依二比一（即賓果行星機台
    開二分換再玩卡一分）交付再玩卡一千分三張、五百分三張、一百分一張予甲○○，甲○○遂持所得之再玩卡向櫃台人員戊○○兌換現金，經戊○○依再玩卡之
    分數兌換四千六百元現金，先交給丙○○，嗣丙○○將該筆現金轉交甲○○後，
    為喬裝賭客之警員當場查獲，並扣得前開電玩機台、再玩卡及四千六百元現金等
    物。
二、案經高雄市政府警察局楠梓分局移送臺灣高雄地方法院檢察署檢察官偵查起訴。
    理  由
一、訊據被告戊○○對於前開犯行坦承不諱，被告丁○○則矢口否認有何犯行，辯稱
    ：我剛去澳門遊藝場工作不到一個月，我在遊藝場當開分員，負責開分、洗分，
    我不知道店內客人打贏分數可否兌現金，因為我沒有站櫃台云云。惟查，右開事
    實，業據同案被告丙○○、甲○○二人於本院審理時坦承不諱（見本院九十一年
    十二月十六日審判筆錄），並經證人楊秋河警員於偵查時到庭證稱：「我與另一
    員警喬裝二客人到該遊藝場查察，發現客人甲○○玩實果行星，得分九千二百分
    ，向丁○○示意洗分，即機台分數歸零，換再玩卡給客人甲○○，甲○○再把再
    玩卡交給櫃檯小姐戊○○，由戊○○計算其再玩卡可得的金額，因賓果行星是一
    比二的，所以他九千二百分可兌換四千六百元新台幣，然後戊○○確認後，將錢
    交給丙○○，再由丙○○轉交甲○○，甲○○拿到錢後，我們就當場人贓俱獲，
    扣得賭資四千六百元，之前我們是輪流到澳門遊藝場探訪，約有一個禮拜以上，
    在探訪過程即發現有換錢的情形，甲○○當場有承認是玩賓果行星換的錢，第一
    次警訊筆錄講得很清楚，丙○○有承認他拿錢給甲○○，但計算金額是由櫃檯小
    姐算的，先交給丙○○轉交甲○○，丙○○應該是負責交錢的。」等語（見偵查
    卷第二十七、第二十八頁）；又同案被告戊○○亦證稱：「被告丁○○也知道遊
    藝場有賭博行為，她也曾經站過櫃台換錢，不可能不知道。」（見本院九十二年
    一月二十三日審判筆錄）；且以被告丁○○每日在店中之工作時間甚長，對店內
    客人可將憑洗分之再玩卡兌換等比例現金之賭博行為竟辯稱並不知情，顯與常情
    有悖。此外，復有高雄市政府警察局臨檢現場檢查紀錄表在警卷可考及前開電玩
    機台六十五台、再玩卡四百四十八張、同案被告甲○○所有之賭資四千六百元扣
    案可佐，事證明確，被告二人犯行足堪認定。
二、查同案被告乙○○在固定場所經營「澳門遊藝場」，擺設之電動賭博機具多達六
    十五台，其顯係供不特定之人賭博財物，而以之營生，同案被告丙○○、被告戊○○、丁○○均受僱於同案被告乙○○在上址分別擔任現場管理及服務人員，分
    別為顧客從事開分、洗分及兌換現金，而領取薪資，亦係以此營生，四人顯係以
    經營上開遊藝場，並供人賭博為常業甚明，是核被告戊○○、丁○○所為，均係
    犯刑法第二百六十七條之常業賭博罪。又被告戊○○、丁○○與同案被告丙○○
    、乙○○四人間，就上開犯行，有犯意聯絡及行為分擔，為共同正犯。爰審酌被
    告戊○○、丁○○在上址受僱於同案被告乙○○所經營之賭博場所供人賭博，該
    賭博場所設置規模甚大，嚴重敗壞社會善良風氣，惟其受僱時間非久，對社會危
    害之情節尚非嚴重，且被告戊○○犯後尚知坦承，略見悔意等一切情狀，分別量
    處如主文所示之刑，並均諭知易科罰金之折算標準，以資懲儆。再查被告二人前
  均未曾受有期徒刑以上刑之宣告，有台灣高雄地方法院檢察署刑案資料查註紀錄
    表及台灣高等法院被告全國前案紀錄表各一份附卷可查，被告二人僅係單純受僱
    ，年輕識淺，經此偵審程序，當知所警惕，應無再犯之虞，本院認所宣告之刑以
    暫不執行為適當，併諭知緩刑三年，以啟自新。至扣案前開電動賭博機具六十五
    台（含ＩＣ板六十五塊）及再玩卡四百四十八張，係當場賭博所用之器具，應依
    刑法第二百六十六條第二項規定，併予宣告沒收。
據上論斷，應依刑事訴訟法第二百九十九條第一項前段，刑法第二十八條、第二百六
十七條、第二百六十六條第二項、第四十一條第一項、第七十四條第一款，罰金罰鍰
提高標準條例第一條前段、第二條，判決如主文。
中      華      民      國    九十二    年      二      月     十三     日
                              臺灣高雄地方法院刑事第一庭
                                  法  官    官信成
右正本證明與原本無異。
如不服本判決，應於判決送達後十日內，向本院提出上訴狀。
                                  書記官    黃意雯
中      華      民      國    九十二    年      二      月     十三     日
附錄本判決論罪之法條：
參考法條：
刑法第二百六十七條常業賭博罪
以賭博為常業者，處二年以下有期徒刑，得併科一千元以下罰金。


司法院資訊處製作；財團法人民間司法改革基金會備份。
